臺灣板橋地方法院民事裁定　　　　　　　 96年度聲字第710號
聲　請　人
即　債權人　中國信託商業銀行股份有限公司
　　　　　 （原萬通商業銀行股份有限公司）
法定代理人　庚○○
代　理　人　甲○○
相　對　人
即　債務人　顏東五金企業有限公司
兼　　　上
法定代理人　戊○○
　　　　　　乙○○原名顏乙○.
法定代理人　丙○○
　　　　　　己○○原名顏玉婷.
　　　　　　丁○○
上列聲請人聲請發還擔保金事件，本院裁定如下：
    主      文
聲請人於本院九十一年度存字第二○四八號擔保提存事件一案所
提存之擔保物台北市政府建設公債八十九年度第二期債票，面額
新台幣壹佰萬元券肆張（號碼：ＫＨ○○○一九一～ＫＨ○○○
一九四），各附息票第三期至第七期，共計新台幣肆佰萬元，准
予發還。
聲請程序費用由相對人負擔。
    理      由
一、按有限公司變更章程、合併、經查：解散及清算，準用無限
    公司有關之規定；又無限公司之清算，以全體股東為清算人
    ，公司法第113 條、第79條前段分別定有明文。再按對於無
    訴訟能力人為送達者，應向其法定代理人為之，民事訴訟法
    第127 條定有明文，法人為法律所擬制之人，必賴代表機關
    以為活動，法人代表機關在私法上固非所謂法定代理人，但
    在民事訴訟法則視為法定代理人，適用關於法定代理人之規
    定。因此，對於公司送達應以其法定代理人為應受送達人。
    查相對人顏東五金企業有限公司業經主管機關以民國94年8
    月22日經授中字第09434755660 號廢止公司登記在案，有聲
    請人提出之該公司變更登記事項卡影本可稽，則依公司法第
    26 條之1準用第24條至第26條之規定，應行清算，而該公司
    並未向法院呈報清算人及清算終結，復據本院依職權查明屬
    實，故依公司法第113 條、第79條之規定，自應以全體股東
    即戊○○、乙○○、丙○○、己○○、丁○○五人為法定清
    算人，本件聲請人之聲請狀僅列相對人公司董事戊○○為法
    定代理人，容有誤會，爰由本院依職權逕予改列，合先敘明
    。
二、按訴訟終結後，供擔保人證明已定20日以上之期間，催告受
    擔保利益人行使權利而未行使者，或法院依供擔保利益人之
    聲請，通知受擔保利益人於一定期間內行使權利並向法院為
    行使權利之證明而未證明者，法院應依供擔保人之聲請，以
    裁定命返還其提存物或保證書，民事訴訟法第104 條第1 項
    第3 款定有明文，依同法第106 條之規定，於其他依法令供
    訴訟上之擔保者，亦準用之。
三、本件聲請意旨略以：聲請人與相對人間假扣押事件，聲請人
    前依本院91年度裁全火字第4267號民事裁定，為擔保假扣押
    ，曾提供如主文第1項所示之台北市政府建設公債八十九年
    度第二期債票為擔保物，並以本院91年度存字第2048號提存
    事件提存後，聲請對相對人之財產予以假扣押在案。茲因前
    開假扣押事件業已終結，聲請人亦聲請本院催告相對人行使
    權利，經本院以95年度聲字第3171號發函通知相對人在案，
    迄今其所定21日之期間應已屆滿，而相對人仍未行使權利，
    為此提出本院91年度裁全火字第4267號民事裁定、本院91年
    度存字第2048號提存書、94年度裁全字第90號撤銷假扣押裁
    定、撤回假扣押執行聲請狀、板院輔民季95年度聲字第3171
    號函等影本各1件，聲請發還擔保金等語。
四、本件假扣押之債權人原為「萬通商業銀行股份有限公司」，
    嗣奉准與中國信託商業銀行合併，以萬通商業銀行股份有限
    公司為消滅銀行，中國信託商業銀行為存續銀行，並於合併
    後更名為「中國信託商業銀行」，有聲請人所提之財政部台
    財融(四)字第0920046692號函影本附卷為證，合先敘明。經
    查，聲請人前開主張，業據其提出上開證據為證，並經本院
    依職權調閱本院91年度裁全字第4267號、本院91年度執全字
    第2024號假扣押保全程序暨執行卷、本院91年度存字第2048
    號擔保提存卷、本院92年度執字第518 號拍賣抵押物卷及本
    院95年度聲字第3171號聲請催告行使權利卷核閱屬實，復有
    臺灣台北地方法院96年4 月10日北院錦文人字第0960002673
    號函、臺灣桃園地方法院96年4月10日桃院木民科字第09600
    09948號函、本院民事紀錄科查詢表4紙在卷為證，聲請人之
    聲請意旨核與民事訴訟法第104 條第1項第3款規定相符，應
    予准許。
五、爰依民事訴訟法第95條、第78條，裁定如主文。
中　　華　　民　　國　　96　　年　　8　　 月　　 3　　日
                  民事第二庭法　官　鍾啟煌
以上正本證明與原本無異。
如不服本裁定應於送達後10日內向本院提出抗告狀，並應繳納抗
告裁判費新台幣1,000 元。
中　　華　　民　　國　　96　　年　　8 　　月　　 3　　日
                            書記官　李威賜
